【裁判字號】    92,上易,631
【裁判日期】    920227
【裁判案由】    傷害
【裁判全文】
臺灣高等法院臺中分院刑事判決                    九十二年度上易字第六三一號
    上  訴  人  臺灣南投地方法院檢察署檢察官
    上  訴  人
    即  被  告  丙○○
右上訴人因被告傷害案件，不服臺灣南投地方法院九十一年度易字第六七四號中華民
國九十二年二月二十七日第一審判決（起訴案號：臺灣南投地方法院檢察署九十一年
度偵字第二六一三號），提起上訴，本院判決如左：
    主      文
上訴駁回。
丙○○緩刑參年。
    事實及理由
一、本案經本院審理結果，認第一審判決認事用法及量刑均無不當，應予維持，並引
    第一審判決書記載之事實、證據及理由。（如附件）
二、檢察官上訴意旨略以：被告犯後態度不佳，拒與告訴人和解，原審僅量處有期徒
    刑三月且得易科罰金，量刑過輕等語。被告上訴意旨略以：伊確有為本件傷害犯
    行，惟原審量處有期徒刑三月，顯然過重。本院本件被告確有傷害告訴人犯行，
    業據附件原審判決論述甚詳，且被告與告訴人於本院審理中，就損害賠償部分達
    成民事和解，被告賠償告訴人新台幣十二萬元且已當庭給付完畢，有和解筆錄在
    卷可憑。
三、原審因而適用刑事訴訟法第二百九十九條第一項前段，刑法第二百七十七條第一
    項、第四十一條第一項，罰金罰鍰提高標準條例第一條前段之規定、第二條，並
    審酌被告未獲告訴人同意情況下，佔用告訴人攤位，竟仍採取激烈暴力行動之犯
    罪動機暨告訴人所受傷害情狀不輕、案發迄今尚未與告訴人和解，及犯後態度等
    一切情狀，量處有期徒刑三月，並諭知易科罰金之折算標準，以為懲儆，其認事
    用法核無違誤，量刑亦屬允當，檢察官及被告上訴意旨分指量刑過輕或過重均非
    有理，上訴為無理由，應予駁回。復查被告前未曾受有期徒刑以上刑之宣告，有
    台灣南投地方法院檢察署刑案資料查註紀錄表附於偵查卷可稽，因一時失慮，致
    罹刑章，且犯後坦承犯行，與告訴人達成民事和解，經此教訓，當知所警惕，應
    無再犯之虞，本院認對被告所宣告之刑，以暫不執行為適當，爰併宣告緩刑三年
    ，以啟自新。
四、據上論斷，應依刑事訴訟法第三百七十三條、第三百六十八條，刑法第七十四條
    第一款，判決如主文。
本案經檢察官甲○○到庭執行職務。
中      華      民    國     九十二      年     四      月    三十    日
                               臺灣高等法院臺中分院刑事第四庭
                                     審判長法  官  洪  耀  宗
                                           法  官  蕭  錦  鍾
                                           法  官  劉  登  俊
右正本證明與原本無異。
不得上訴。
                                           書記官  鄧  智  惠
中      華      民      國      九十二  年      五      月      一      日
                                                                        Ａ
附件
臺灣南投地方法院刑事判決                          九十一年度易字第六七四號
    公  訴  人  臺灣南投地方法院檢察署檢察官
    被      告  丙○○  女  四十六歲（民國○○○年○月○○日生）
                        住南投縣魚池鄉東池村福興巷十一之二號
                        身分證統一編號：Ｍ二二一三二八四五號
右列被告因傷害案件，經檢察官提起公訴（九十一年度偵字第二六一三號），本院判
決如左：
    主  文
丙○○傷害人之身體，處有期徒刑月，如易科罰金，以佰元折算壹日。
    事  實
一、丙○○與乙○○二人均以擺設攤位販賣魚類蔬果為業，緣南投縣魚池鄉農會於該
    鄉○○街三一八號新建市場並設置攤位，攤位之分配，以公開招標之方式為之。
    因乙○○標中之攤位，原係丙○○販售魚蔬之位置，但於競標時未能得標，遂請
    求乙○○讓出部分空間供其擺設，但為乙○○所拒，該攤位並於民國九十一年七
    月四日點交予乙○○。九十一年七月四日七時許，丙○○之夫巫聖發於將魚疏搬
    進該攤位時，猶指責乙○○標取會款與其爭奪攤位之不是，雙方因而以激烈之言
    詞相罵，時在旁之丙○○竟突然基於傷害人身體之犯意，出手毆打乙○○之耳光
    ，二人進而拉扯，拉扯間丙○○並推倒乙○○，造成乙○○跌倒撞擊後方攤販鐵
    架，致其受有右胸壁挫傷、紅腫瘀青、右前臂挫傷腫痛、頭後枕部及後頸部挫傷
    、右肩胛部瘀傷（十╳二公分）、左肩膀瘀傷（十╳二公分）左前臂瘀傷（八╳
    六公分）之傷害。
二、案經乙○○訴由南投縣警察局集集分局報告台灣南投地方法院檢察署檢察官偵查
    起訴。
    理  由
一、上述犯罪事實，業據被告丙○○從警訊至本院審理時均坦白承認，核與告訴人乙
    ○○指訴之情節大致相符，復有告訴人驗傷之醫院診斷證明書二紙附卷可佐證，
    足認其自白與事實相符，本件事證明確，被告傷害犯行堪予認定，應依法論科。
二、核被告丙○○所為，係犯刑法第二百七十七條第一項之傷害罪。爰審酌未獲告訴
    人同意情況下，佔用告訴人攤位，竟仍採取激烈暴力行動之犯罪動機暨告訴人所
    受傷害情狀不輕、案發迄今尚未與告訴人和解，及犯後態度等一切情狀，量處如
    主文所示之刑，並諭知易科罰金之折算標準，以為懲儆。
據上論斷，應依刑事訴訟法第二百九十九條第一項前段、第二百七十七條第一項、第
四十一條第一項前段、罰金罰鍰提高標準條例第一條前段、第二條，判決如主文。
本案經檢察官林佳裕到庭執行職務。
中      華      民      國    九十二    年      二      月    二十七    日
                                    臺灣南投地方法院刑事庭
                                        法  官  黃  堯  讚
右正本證明與原本無異。
如不服本判決，應於判決送達後十日內向本院提出上訴狀( 應附繕本 )。「切勿逕送
上級法院」。
                                        書記官
中      華      民      國    九十二    年      二      月    二十七    日
「告訴人或被害人對於判決如有不服具備理由請求檢察官上訴者，其上訴期間之計算
係以檢察官收受判決正本之日期為準」


司法院資訊處製作；財團法人民間司法改革基金會備份。
